臺灣高等法院臺南分院刑事判決　　　　　九十年度上易字第一八七八號　　　潛
　　　上　訴　人　臺灣臺南地方法院檢察署檢察官
　　　上　訴　人
　　　即　被　告　乙　○　○
　　　被　　　告　甲　○　○
　　　上　訴　人
　　　即　被　告　丙　○　○
右列上訴人因被告賭博案件，不服臺灣臺南地方法院九十年度易字第一四四六號中華
民國九十年八月十六日、八月二十七日、九月十七日第一審判決（起訴案號：臺灣臺
南地方法院檢察署九十年度營偵字第一二九四、一○一六號），提起上訴，本院判決
如左：
      主      文
上訴駁回。
      事      實
一、甘霖進意圖營利，自民國（下同）八十九年九月間起，提供其位在台南縣北門鄉
    鯤江村九八四號上好檳榔攤公眾得出入之場所，由有犯意聯絡之乙○○擺設電動
    賭博機具「豪鯨王」一台；甲○○擺設電動賭博機具「豹第二代」一台、「變色
    龍」一台；丙○○擺設賭博電動機具「霹靂貓」二台，並共同與不特定人變相賭
    博，並以之為常業。其經營方式為由甘霖進管理並負責開機洗分，讓賭客按賭博
    機具設定之輸贏方式自由押注賭玩，如押中，可依押中的倍數贏得若干倍的分數
    ，並按一定比例換回現金，賭客所贏積分欲兌換金錢時，則由甘霖進通知乙○○
    、甲○○、丙○○等人前來兌換現金與賭客；如未押中，賭資則歸由甘霖進與乙○○等人以五五分帳之方式分配之。嗣於八十九年九月二十五日下午八時二十分
    許，經警當場查獲蔡錦旋在上處玩賭「豹第二代」電玩機具，並扣得電子遊戲機
    「豪鯨王」一台、「豹第二代」一台、「變色龍」一台、「霹靂貓」二台，及機
    具內之賭資新台幣（下同）四千二百五十五元（甘霖進業判處有期徒刑伍月確定
    ；蔡錦旋判處罰金仟元確定）。
二、案經台南縣警察局學甲分局報請臺灣臺南地方法院檢察署檢察官偵查起訴。
      理      由
一、訊據被告乙○○、甲○○、丙○○均矢口否認有常業賭博犯行，乙○○辯稱：上
    開機具係賣與甘霖進，但錢未算清，伊將機台先放在甘霖進處，才三天即為警查
    獲云云；甲○○辯稱：上開機具係伊代甘霖進墊款購得後，送與甘霖進經營以貼
    補家用云云；丙○○辯稱：市場生意不好，才擺電動機具，補貼一下收入云云。
二、前揭事實，業據同案被告甘霖進於警訊時，及原審偵、審中供述甚詳，並於原審
    審理時供稱：上開機台係乙○○等人寄放的，鑰匙在其身上，賭客如贏錢，便叫
    其開鎖拿錢與客人等語，被告甲○○、丙○○於本院亦坦承放機具，被查獲等事
    ，且被告甲○○供稱：當時約定與甘霖進五五分帳等語，並有違反社會秩序維護
    法案件現場記錄，及扣案之電子遊戲機「豪鯨王」一台、「豹第二代」一台、「
    變色龍」一台、「霹靂貓」二台及賭資四千二百五十五元扣案可證。按刑法上所
    謂常業犯，係指反覆以同種類之行為目的之社會活動職業性犯罪而言，亦即恃犯
    罪以維生，縱令同時兼操其他職業，仍無礙其為常業犯罪（最高法院八十二年台
    上字第二○七一號判例參照），本件被告等擺設之營業時間雖不長，然其在營業
    場所經常性擺設上開機具營利，顯有恃以維生之意，即係以上開賭博為常業無誤
    。本件事證已甚明確，被告等犯行應堪認定。
三、核被告等所為，係犯刑法第二百六十七條之常業賭博罪。被告等分別與同案被告
    甘霖進間，有犯意聯絡與行為分擔，應論以共同正犯。原審審酌被告等不以正途
    營利，擺設電動賭博機具，易使人耽溺其中，助長賭風，及犯後否認犯行等一切
    情狀，適用刑法第二十八條、第二百六十七條、第二百六十六條第一項前段、第
    二項、第四十一條第一項前段、罰金罰鍰提高標準條例第一條前段、第二條，量
    處被告等各有期徒刑五月，並諭知如易科罰金以三百元折算一日之標準。扣案之
    電動賭博機具「豪鯨王」一台、「豹第二代」一台、「變色龍」一台、「霹靂貓
    」二台及現場賭資四千二百五十五元，依刑法第二百六十六條第二項之規定宣告
    沒收。
四、原審並以公訴意旨另謂：被告等未依據電子遊戲場業管理條例規定辦理登記，擅
    自於上開時地設置上開電動機具，應成立電子遊戲場業管理條例第二十二條之罪
    云云。按電子遊戲場業管理條例中所稱電子遊戲機，指利用電、電子、電腦、機
    械或其他類似方式操縱，以產生或顯示聲光影像、圖案、動作之遊戲機具，且該
    項電子遊戲機不得有賭博或妨害風化之設計及裝置，電子遊戲場業管理條例第四
    條第一項前段、第二項定有明文。經查本件被告所購置之上開電動玩具機台，係
    賭博性電動機具，已見前述，是既曰賭博機具，自非電子遊戲場業管理條例中所
    指電子遊戲機，公訴人認被告涉有違反電子遊戲場業管理條例第二十二條之罪即
    有未合。因公訴意旨認此部分與前揭論罪科刑之常業賭博罪間有方法結果之牽連
    犯關係，屬裁判上一罪，爰就該部分不另為無罪之諭知。本院經核原判決認事用
    法，均無不合，量刑亦屬妥適。公訴人上訴意旨，指摘原判決未依電子遊戲場業
    管理條例第二十二條之罪處罰，為無理由；被告乙○○、丙○○等上訴意旨，否
    認常業犯罪，並指摘原判決不當，亦無理由，應予駁回。
五、據上論斷，應依刑事訴訟法第三百六十八條，判決如主文。
本案經檢察官林炎昇到庭執行職務。
中  華  民  國      九十一      年        一        月        九        日
                                臺灣高等法院臺南分院刑事第一庭
                                    審判長法官  茆    臺    雲
                                          法官  李    文    福
                                          法官  蔡    長    林
右正本證明與原本無異。
不得上訴。
                                    法院書記官  李    培    薇
中  華  民  國      九十一      年        一        月        十        日
附錄本案論罪科刑法條全文：
刑法第二百六十六條第一項前段
  在公共場所或公眾得出入之場所賭博財物者，處一千元以下罰金。
刑法第二百六十七條
  以賭博為常業者，處二年以下有期徒刑，得併科一千元以下罰金。
